【裁判字號】    98,審抗,153
【裁判日期】    980706
【裁判案由】    聲請停止強制執行
【裁判全文】
臺灣高雄地方法院民事裁定             98年度審抗字第153號
抗  告  人  泰鋒電腦股份有限公司
                        樓
法定代理人  乙○○
相  對  人  仰哲科技股份有限公司
法定代理人  甲○○
上列抗告人因與相對人間聲請停止強制執行事件，對於民國98年
6 月1 日本院高雄簡易庭98年度雄聲字第155 號裁定，提起抗告
，本院裁定如下：
    主  文
抗告駁回。
抗告程序費用由抗告人負擔。
    理  由
一、按有回復原狀之聲請，或提起再審或異議之訴，或對於和解
    為繼續審判之請求，或提起宣告調解無效之訴，撤銷調解之
    訴，或對於法院依強制執行法第4 條第1 項第5 款之裁定提
    起抗告時，法院因必要情形或依聲請定相當並確實擔保，得
    為停止強制執行之裁定，強制執行法第18條第2 項定有明文
    。又法院裁定准許停止強制執行所定之擔保金，係備供債權
    人因停止執行所受損害之賠償，其數額應依標的物停止執行
    後，債權人未能即時受償或利用該標的物所受之損害額，或
    其因另供擔保強制執行所受之損害額定之，非以標的物之價
    值或其債權額為依據；至擔保金額之多寡應如何認定為相當
    ，原屬於法院職權裁量之範圍，如已斟酌債權人因停止執行
    所應受之損害，自非當事人所可任意指摘。（最高法院91年
    度台抗字第429 號、92年度台抗字第574 號裁定意旨參照）
    。
二、本件抗告意旨略以：伊聲請強制執行之債權額原為本金新台
    幣（下同）325,500 元及自民國97年12月1 日起算之法定遲
    延利息，惟伊嗣已自他案部分受償，而減縮債權額為本金30
    8,503 元及利息，故本件若停止執行應供擔保之金額應為35
    2,208 元（即本金308,503 元加利息43,705元），然原裁定
    僅命供擔保金46,042元，顯有未洽，爰求為廢棄原裁定等語
    。
三、經查，本件相對人已對抗告人提起債務人異議之訴，現由本
    院高雄簡易庭以98年度雄簡調字第423 號受理中，此經本院
    調取該事件卷核閱明確，是相對人既已對抗告人提起債務人
    異議之訴，且陳明願供擔保聲請停止執行，依首揭強制執行
    法第18條第2 項之規定，原審自得定相當並確實之擔保而為
    停止強制執行之裁定。
四、次查，抗告人聲請強制執行之債權額原為本金325,500 元，
    及自97年12月1 日起算之法定遲延利息，嗣減縮債權本金為
    308,503 元。而系爭強制執行事件係就相對人對於第三人高
    雄市立圖書館、高雄市立美術館、中央選舉委員會之工程款
    或貨款等債權為強制執行，經執行法院就相對人之債權於32
    5,500 元及自97年12月1 日起算之法定遲延利息之範圍內核
    發扣押命令後，高雄市立圖書館、中央選舉委員會均未聲明
    異議，高雄市立美術館則函覆稱相對人尚有2 案尾款合計21
    6,000 元未領取，惟因文建會尚將尾款撥入，故待撥入後再
    行扣押，另此2 案之保固金合計54,000元，須待98年12月保
    固期屆滿再行扣押，此經本院依職權調閱系爭強制執行事件
    核閱明確。職是，堪認相對人於上述第三人處之債權總額應
    足清償執行債權額，則抗告人未能即時受償所受之損害額，
    應以其債權本金為計算之基準。茲參酌抗告人因停止執行未
    能及時受償，而無法運用拍賣所得資金，可能受有法定遲延
    利息之損害為考量，及酌以本件債務人異議之訴事件之主要
    爭點在於抗告人銷售予相對人之儲存設備是否存有瑕疵，暨
    此事件為不得上訴第三審之事件，參諸司法院頒布之各級法
    院辦案期限實施要點，其訴訟期間評估約需2 年10月可為終
    結，則相對人因本件停止執行未能及時受償，而可能受有法
    定遲延利息之損害額約為43,705元（計算式：308,503 元×
    5%× (2+10/12)≒43,705），而原裁定命相對人提供46,042
    元為擔保金，大致相當，並無過低。至抗告人所稱原裁定諭
    知之擔保金額並未計入執行債權本金，係屬不當云云，惟停
    止執行供擔保之金額，係為擔保債權人延遲受償所受之損害
    ，業如前述，且相對人於上述第三人處之債權均經扣押，系
    爭執行程序縱經停止，亦不影響抗告人將來得就此等債權求
    償之狀態，是抗告人之債權本身既不因停止執行而受損，即
    無命相對人依執行債權額供擔保之理，何況擔保金額之多寡
    應如何認為相當，原屬於法院職權裁量之範圍，如已斟酌債
    權人因停止執行所應受之損害，亦非抗告人所可任意指摘。
    從而，原裁定酌定抗告人聲請停止執行之擔保金額46,042元
    ，於法尚無不合。抗告意旨仍執前詞抗告，指摘原裁定不當
    ，求予廢棄為無理由，應予駁回。
五、據上論結，本件抗告為無理由，爰依民事訴訟法第495條之1
    、第449條第1項、第95條、第78條，裁定如主文。
中    華    民    國    98    年    7     月    6     日
                 民事第二庭  審判長法  官  林紀元
                                   法  官  蘇姿月
                                   法  官  甯  馨
以上正本係照原本作成。
本裁定不得再抗告。
中    華    民    國    98    年    7     月    6     日
                                    書記官  蔡靜雯


司法院資訊處製作；財團法人民間司法改革基金會備份。
